臺灣桃園地方法院刑事判決　　　　　　100年度審易字第503號
公　訴　人　臺灣桃園地方法院檢察署檢察官
被　　　告　藍秋雄
　　　　　　藍清泉
上　一　人
選任辯護人　范志誠律師
上列被告等因家暴傷害案件，經檢察官提起公訴（99年度偵字第
22398 號）及移送併辦（100 年度偵字第2823號），本院判決如
下：
    主  文
本件均公訴不受理。
    理  由
一、公訴意旨如檢察官起訴書及移送併辦意旨書所載（如附件）
    。
二、按告訴乃論之罪，告訴人於第一審辯論終結前得撤回其告訴
    ，又告訴經撤回者，法院應諭知不受理之判決，刑事訴訟法
    第238 條第1 項、第303 條第3 款分別定有明文。經查，本
    件被告藍秋雄、藍清泉二人因起訴書及移送併辦意旨書犯罪
    事實欄所載之行為，檢察官均認係涉犯刑法第277 條第1 項
    之傷害罪嫌，乃提起公訴，惟依同法第287 條前段規定，均
    須告訴乃論，茲於本院審理中，分別經告訴人即被害人藍秋
    雄當庭撤回對被告藍清泉之告訴，告訴人即被害人藍清泉當
    庭撤回對被告藍秋雄之告訴，有本院100 年4 月28日準備程
    序筆錄1 份在卷可稽，依前開法律規定，本件爰均不經言詞
    辯論，逕為不受理判決之諭知。
三、據上論斷，應依刑事訴訟法第303 條第3 款、第307 條，判
    決如主文。
中    華    民    國    100   年     5    月    13    日
                        刑事庭    法  官  潘怡華
以上正本證明與原本無異。
如不服本判決應於收受判決後10日內向本院提出上訴書狀，並應
敘述具體理由。其未敘述上訴理由者，應於上訴期間屆滿後20日
內向本院補提理由書（均須按他造當事人之人數附繕本）「切勿
逕送上級法院」。
                                  書記官  施春祝
中    華    民    國    100   年     5    月    13    日
附件：
臺灣桃園地方法院檢察署檢察官起訴書
                                     99年度偵字第22398號
    被      告  藍秋雄  男  66歲（民國○○年○月○○日生）
                        住桃園縣大溪鎮社角1之1號
                        國民身分證統一編號：Ｚ000000000號
    選任辯護人  楊肅欣律師
    被      告  藍清泉  男  52歲（民國○○年○月○○日生）
                        住桃園縣大溪鎮社角1號
                        國民身分證統一編號：Ｚ000000000號
    選任辯護人  范志誠律師
上列被告等因家庭暴力罪之傷害案件，已經偵查終結，認應提起
公訴，茲將犯罪事實及證據並所犯法條分敘如下：
        犯罪事實
一、藍秋雄與藍清泉2 人為叔姪關係，具有家庭暴力防治法第3
    條第4 款所定之家庭成員關係，2 人平日關係不佳。於民國
    99年7 月15日下午3 時許，在桃園縣大溪鎮社角1 號後方稻
    田，2 人又因土地糾紛問題起爭執，竟各基於傷害之犯意，
    徒手互毆，適藍清泉方於上開稻田中割草，右手持有鐮刀，
    因之藍清泉推開藍秋雄之際，以鐮刀劃傷藍秋雄腹部，致藍
    秋雄受有腹壁挫傷併擦傷傷口（7 公分長），藍清泉受有右
    胸壁挫傷、右大腿挫淤傷等傷害。嗣經藍秋雄、藍清泉檢具
    驗傷單分別報警處理而悉上情。
二、案經藍秋雄、藍清泉分別訴請桃園縣政府警察局大溪分局報
    告偵辦。
        證據並所犯法條
一、證據清單及待證事實：
┌──┬───────────┬────────────┐
│編號│證據名稱              │待證事實                │
├──┼───────────┼────────────┤
│ 1  │被告藍秋雄之供述      │被告藍秋雄遭被告藍清泉打│
│    │                      │傷之事實，惟被告藍秋雄矢│
│    │                      │口否認犯行。            │
├──┼───────────┼────────────┤
│ 2  │被告藍清泉之供述      │被告藍清泉遭被告藍秋雄打│
│    │                      │傷之事實，惟被告藍清泉矢│
│    │                      │口否認犯行。            │
├──┼───────────┼────────────┤
│ 3  │國軍桃園總醫院附設民眾│藍秋雄、藍清泉分別受有上│
│    │診療服務處診斷證明書2 │開傷勢之事實。          │
│    │紙                    │                        │
├──┼───────────┼────────────┤
│ 4  │傷勢照片4張           │藍秋雄、藍清泉受傷之事實│
│    │                      │。                      │
└──┴───────────┴────────────┘
二、核被告藍秋雄、藍清泉2 人所為，均係犯刑法第277 條第1
    項之傷害罪嫌。
三、至同案被告藍秋雄告訴意旨認被告藍清泉涉有刑法第271 條
    第2 項、第1 項之殺人未遂罪嫌，惟按殺人罪之成立，需於
    實施殺害時，即具有使其喪失生命之故意，若欠缺此種故意
    ，僅在使被害人成為重傷或傷害，而結果致重傷或普通傷害
    ，祇與使人受重傷或傷害之規定相當，要難遽以殺人未遂罪
    論處（最高法院48年臺上字第33號判例參照）。訊據被告藍
    清泉堅決否認有何殺人犯意，辯稱：伊只是還擊時劃到藍秋
    雄，沒有要殺死藍秋雄之意等語。經查，本件被告2 人彼此
    間雖有嫌隙，但並非深仇宿怨，為被告2 人所自陳，衡情應
    不致引發被告藍清泉將被告藍秋雄殺死之動機。復觀之被告
    藍秋雄所受前揭傷勢，可知被告藍清泉僅持刀朝被告藍秋雄
    腹部輕揮1 刀，並未對告訴人等之胸部、頭部、頸部等要害
    部位加以傷害，有藍秋雄受傷照片在卷可憑。是以，本件尚
    難認被告於實施上開犯行時，即有使被告藍秋雄喪失生命之
    故意。從而，本件尚無成立殺人未遂罪之餘地，告訴意旨容
    有誤會，併此敘明。
四、依刑事訴訟法第251條第1項提起公訴。
    此  致
臺灣桃園地方法院
中    華    民    國   100    年    2     月     8    日
                              檢  察  官  黃錦秋
                                          李韋誠
本件證明與原本無異
中    華    民    國   100    年    2     月    24    日
                              書  記  官  黃凡刃
收受原本日期100年2月24日
所犯法條：
中華民國刑法第277條第1項
（普通傷害罪）
傷害人之身體或健康者，處 3 年以下有期徒刑、拘役或 1 千元
以下罰金。
犯前項之罪因而致人於死者，處無期徒刑或 7 年以上有期徒刑
；致重傷者，處 3 年以上 10 年以下有期徒刑。
臺灣桃園地方法院檢察署檢察官移送併辦意旨書
                                     100年度偵字第2823號
    被      告  藍秋雄  男  66歲（民國○○年○月○日生）
                        住桃園縣大溪鎮社角9鄰社角1之1號
                        國民身分證統一編號：Ｚ000000000號
上列被告因傷害案件，業經偵查終結，認應與貴院刑事庭審理案
件併案審理，茲敘述犯罪事實及證據並所犯法條如下：
一、犯罪事實：藍秋雄與藍清泉為叔姪，為家庭暴力防治法第3
    條第4 款規定之家庭成員，2 人並因土地問題素有嫌隙，藍
    秋雄於民國99年7 月15日下午3 時許，在桃園縣大溪鎮社角
    1 號後方稻田，竟基於傷害之犯意，以徒手方式毆打藍清泉
    ，致藍清泉受有右胸壁挫傷、右大腿挫瘀傷之傷害。
二、證    據：告訴人藍清泉之指述、國軍桃園總醫院附設民眾
    診療服務處診斷證明書。
三、所犯法條：刑法第277 條第1 項之傷害罪。
四、併辦案件：被告前被訴傷害案件，業據本署以99年度偵字第
    22398 號提起公訴，現由貴院審理中，有該案起訴書在卷足
    憑。本件同被告所涉罪嫌，與該案件之犯罪事實相同，屬於
    單純一罪，為事實上之同一案件。
    此  致
臺灣桃園地方法院
中    華    民    國   100    年    3     月    17    日
                              檢  察  官